【裁判字號】    97,訴,3554
【裁判日期】    971023
【裁判案由】    公共危險
【裁判全文】
臺灣板橋地方法院刑事判決              97年度訴字第3554號
公  訴  人  臺灣板橋地方法院檢察署檢察官
被      告  甲○○
指定辯護人  本院公設辯護人乙○○
上列被告因公共危險案件，經檢察官提起公訴（97年度偵字第13
048 號），本院判決如下：
    主  文
甲○○放火燒燬現非供人使用之他人所有住宅，未遂，處有期徒
刑貳年。緩刑年，緩刑期間付保護管束。
    事  實
一、甲○○與丙○○係夫妻，其患有憂鬱症及酒精戒斷症候群，
    而於民國97年4 月17日飲酒後，與丙○○發生口角，丙○○
    不願與其繼續爭執，遂逕自離開，致其情緒益加不穩，乃基
    於放火燒燬現非供人使用他人所有住宅之故意，於同日下午
    3 時許，在臺北縣蘆洲市○○路327 巷81弄5 號1 樓現非供
    人使用之丙○○所有住宅內，持其所有之打火機點燃衛生紙
    ，引燃該屋內客廳之沙發，嗣延燒及該住宅客廳，其見狀心
    生悔意，採取防止之行為，迅向鄰人許志雪請求協助通報消
    防隊前來撲滅火勢，故該處僅客廳燒燬及煙燻，及西側房間
    內部呈燻黑狀態，未至燒燬程度，而未遂。
二、案經丙○○訴由（起訴書漏載此部分）臺北縣政府警察局蘆
    洲分局報請臺灣板橋地方法院檢察署檢察官偵查起訴。
    理  由
一、訊據被告甲○○迭於警詢、偵查及本院審理時，均坦承前揭
    犯罪事實不諱，核與告訴人丙○○警詢暨偵查中之指訴及證
    人許志雪警詢中之證述等情節，均相符合，且有現場草圖、
    現場照片、酒精測定記錄表、臺北縣政府消防局97年5 月5
    日火災原因調查報告書等附卷足憑，是其前開自白，應合於
    事實，殊值信取。本件事證業臻明確，被告犯行堪為認定，
    應依法論科。
二、核被告所為，係犯刑法第174 條第5 項（起訴書誤載為同條
    第4 項）、第1 項之放火燒燬現非供人使用之他人所有住宅
    未遂罪。其雖已著手於放火燒燬現非供人使用他人所有住宅
    犯罪行為之實施，但依其己意採取防止燒燬結果發生之行為
    ，且因而未發生燒燬住宅之結果，故應依同法第27條第1 項
    前段規定，減輕之。本院爰審酌被告未曾犯罪，有臺灣高等
    法院被告前案紀錄表在卷得佐，是其素行可謂良好，又其確
    罹患憂鬱症及酒精戒斷症候群，曾於97年3 月20日至臺北市
    立聯合醫院初診，並於同年4 月30日至同年5 月19日住院治
    療，有該院松德院區診斷證明書及該院同年9 月5 日北市醫
    松字第09733275000 號函暨所附病歷資料存卷可證，自此病
    徵觀之，其要屬較難穩定控制情緒之患者，另盱衡其犯罪時
    所受刺激、犯罪動機、目的、手段、智識程度、其放火後尚
    知中止犯行暨委請他人通知消防隊滅火、其行為所致燒燬前
    址住宅之程度、未造成無辜之人傷亡、被害人為其妻丙○○
    、業徵得被害人原諒暨對被告撤回告訴、犯後態度甚佳，及
    其尚須撫育3 名子女（有戶籍謄本在卷可按），若受重刑處
    罰，將嚴重影響其家庭經濟等一切情狀，茲量處如主文所示
    之刑。查被告未曾因故意受有期徒刑以上刑之宣告，已如前
    述，本院念其係因一時失慮，致罹刑典，但事後已知坦承犯
    行，且深具悔意，是其經此刑之宣告後，當知警惕，而無再
    犯之虞，被害人丙○○復陳明原諒之意，是本院因認暫不執
    行其刑為當，予以宣告緩刑3 年，用啟自新。惟為矯正其犯
    罪行為，期能防患於未然，且為增進其守法及尊重他人生命
    、身體及財產權等法律觀念，併依同法第93條第1 項規定，
    宣告其在緩刑期間內付保護管束，以觀後效。至被告所有，
    且係供其犯本件之罪所使用之打火機、衛生紙，並未扣案，
    惟依該處燃燒情形，前述衛生紙當已燒盡，又被告並已供明
    該打火機業於其離開上址求救時，即予以丟棄，是該打火機
    顯亦滅失，故均不併為沒收宣告之諭知。
據上論斷，應依刑事訴訟法第299 條第1 項前段，刑法第174 條
第1 項、第5 項、第27條第1 項前段、第74條第1 項第1 款、第
93條第1 項，判決如主文。
本案經檢察官黃佳權到庭執行職務。
中    華    民    國    97    年    10    月    23    日
                  刑事第一庭    審判長法  官  王復生
                                      法  官  陳世旻
                                      法  官  朱敏賢
上列正本證明與原本無異。
如不服本判決，應於送達後十日內敘明上訴理由，向本院提出上
訴狀。
                                      書記官  李郁禎
中    華    民    國    97    年    10    月    23    日
附錄本案論罪科刑法條全文：
刑法第174 條
放火燒燬現非供人使用之他人所有住宅或現未有人所在之他人所
有建築物、礦坑、火車、電車或其他供水、陸、空公眾運輸之舟
、車、航空機者，處三年以上十年以下有期徒刑。
放火燒燬前項之自己所有物，致生公共危險者，處六月以上五年
以下有期徒刑。
失火燒燬第一項之物者，處六月以下有期徒刑、拘禁或三百元以
下罰金。
失火燒燬前項之物，致生公共危險者，亦同。
第一項之未遂犯罰之。


司法院資訊處製作；財團法人民間司法改革基金會備份。
